臺灣臺北地方法院刑事判決
110年度審易字第830號
公  訴  人  臺灣臺北地方檢察署檢察官
被      告  王鴻晉



上列被告因竊盜案件，經檢察官提起公訴（110年度偵緝字第230
號），本院判決如下：
    主  文
王鴻晉犯竊盜罪，處拘役拾伍日，如易科罰金，以新臺幣壹仟元
折算壹日。
未扣案如附表所示之物沒收，於全部或一部不能沒收或不宜執行
沒收時，追徵其價額。
    事  實
一、王鴻晉意圖為自己不法所有，基於竊盜之犯意，於民國109
    年4月22日下午3時許，在臺北市○○區○○○路0號臺北車站北一
    門左側，趁周蟾碧整理行李而疏未注意之際，徒手竊取周蟾
    碧所有如附表所示之物（下稱本案財物)，將之夾藏在左臂
    下，得手後旋即離去。
二、案經周蟾碧訴由內政部警政署鐵路警察局臺北分局報請臺灣
    臺北地方檢察署檢察官偵查後起訴。
    理  由
壹、程序部分：
    本案據以認定事實之供述證據，公訴人及被告王鴻晉於本院
    言詞辯論終結前均未爭執其證據能力，經審酌該等證據之取
    得並無違法，且與本案待證事實具有關聯性，依刑事訴訟法
    第159條之5之規定，自有證據能力；至所引非供述證據部分
    ，與本案事實具自然關聯性，且非公務員違背法定程序所取
    得，依同法第158條之4規定反面解釋，亦具證據能力。
貳、實體部分：
一、認定事實所憑之證據及理由：
    訊據被告固坦承有於前揭時、地拿取本案財物，惟矢口否認
    有何竊盜犯行，並辯解：我只是幫告訴人周蟾碧把本案財物
    移到車站裡面，可能是我移到車站內後放在垃圾桶旁邊被清
    潔人員清掉了云云。經查：
　㈠被告有於前揭時、地，先與告訴人攀談後，任意移動告訴人
    行李，俟告訴人因之整理行李而不注意之際，拿取本案財物
    夾藏在左臂下離去等節，業據告訴人於警詢時指證明確（見
    臺灣臺北地方檢察署110年度偵字第24219號卷【下稱偵字卷
    】第9至12頁），且有監視器錄影檔案截圖暨檔案光碟在卷
    可稽（見偵字卷第19至25頁），上開檔案亦據檢察官指揮檢
    查事務官勘驗無誤，製成勘驗報告存卷供參（見臺灣臺北地
    方檢察署110年度偵緝字第230號卷【下稱偵緝字卷】第71至
    75頁），足認被告有為本案竊盜行為無誤。
　㈡被告先於偵訊時辯稱：是告訴人先叫我拿著本案財物，因為
    我們要去逛街，我只是去上廁所，回來就沒看到告訴人，我
    就把本案財物放回紙箱云云（見偵緝字卷第70頁），復於本
    院翻異而改稱前詞，前後不一，已有可疑。況若被告受告訴
    人之託移置本案財物，焉有移置至「車站內垃圾桶旁」之理
    ，而本案財物既有一定體積、重量，且非無主物，清潔人員
    又豈會隨意將之丟棄？是被告所辯前詞，顯與常理相違，不
    足採信。
　㈢綜上，本案事證明確，被告犯行堪以認定，應予依法論科。
二、論罪科刑：
  ㈠法律適用：
　　核被告所為，係犯刑法第320條第1項之竊盜罪。
  ㈡量刑審酌：
　　爰以行為人責任為基礎，審酌被告前有2次竊盜前案紀錄，
    猶不思以正當方式獲取財物，僅因一時貪念即竊取他人財物
    ，迄未賠償告訴人所受損害，實難寬貸，兼衡被告審理時自
    陳高中肄業之智識程度、現為油漆工、未婚、無子女、需扶
    養父親等生活狀況，暨其犯罪手段、動機、目的及本案財物
    價值高低等一切情狀，量處如主文所示之刑，並諭知易科罰
    金之折算標準，以示懲儆。
三、沒收之說明：
    查未扣案被告所竊之本案財物，屬被告實行本案竊盜犯行之
    所得，既未實際發還告訴人，本案又無刑法第38條之2第2項
    之情形，爰依刑法第38條之1第1項前段宣告沒收，於全部或
    一部不能沒收或不宜執行沒收時，依同條第3項規定，追徵
    其價額。
據上論斷，應依刑事訴訟法第299條第1項前段（依法院辦理刑事
訴訟案件應行注意事項第159點，判決書據上論結部分，得僅引
用應適用之程序法條），判決如主文。
本案經檢察官陳立儒提起公訴，檢察官許祥珍到庭執行職務。
中　　華　　民　　國　　111 　年　　1 　　月　　10　　日
                  刑事第二十庭  法  官  賴鵬年
以上正本證明與原本無異。 
如不服本判決應於收受送達後20日內向本院提出上訴書狀，並應
敘述具體理由；其未敘述上訴理由者，應於上訴期間屆滿後20日
內向本院補提理由書（均須按他造當事人之人數附繕本）「切勿
逕送上級法院」。告訴人或被害人如對於本判決不服者，應具備
理由請求檢察官上訴，其上訴期間之計算係以檢察官收受判決正
本之日期為準。 因疫情而遲誤不變期間，得向法院聲請回復原
狀。
                                 書記官　萬可欣
中　　華　　民　　國　　111 　年　　1 　　月　　11　　日
附錄本案論罪科刑法條： 
中華民國刑法第320條
意圖為自己或第三人不法之所有，而竊取他人之動產者，為竊盜
罪，處5年以下有期徒刑、拘役或50萬元以下罰金。
意圖為自己或第三人不法之利益，而竊佔他人之不動產者，依前
項之規定處斷。
前二項之未遂犯罰之。
附表（應沒收之物）：
白色塑膠袋1只，塑膠袋內裝有綠色側背包1只，側背包內有日本
製指甲剪1個及綠色外套1件。